臺灣橋頭地方法院刑事判決　
110年度訴字第314號
聲  請  人  臺灣橋頭地方檢察署檢察官
被      告  簡淑玲



上列被告因傷害案件，經檢察官聲請以簡易判決處刑（110年度
偵字第7416號），本院認不宜以簡易判決處刑（110年度簡字第1
341號），改依通常程序審理，判決如下：
    主  文
本件公訴不受理。 
    理  由
一、公訴意旨詳如附件起訴書所載。
二、按告訴乃論之罪，告訴人於第一審辯論終結前，得撤回告訴
    ，又其告訴經撤回者，法院應諭知不受理之判決，並得不經
    言詞辯論為之，刑事訴訟法第238條第1項、第303條第3款、
    第307條分別定有明文。本件被告簡淑玲因傷害案件，經檢
    察官聲請簡易判決處刑，認係涉犯刑法第277條第1項之傷害
    罪，依同法第287條前段規定須告訴乃論，茲據被告與告訴
    人吳雲靖達成和解，告訴人並於本院第一審辯論終結前，具
    狀聲請撤回告訴，有和解筆錄、撤回告訴狀各1份在卷可參
    ，依照前開法條之規定，本件自應諭知不受理，並不經言詞
    辯論為之。
三、據上論斷，應依刑事訴訟法第303條第3款、第307條，判決
    如主文。 
中　　華　　民　　國　　111 　年　　6 　　月　　28　　日
                  刑事第五庭  審判長法  官  林永村
　
                                    法  官  徐右家
　
                                    法  官  黃逸寧 
以上正本證明與原本無異。
如不服本判決應於收受送達後20日內向本院提出上訴書狀，並應
敘述具體理由；如未敘述上訴理由者，應於上訴期間屆滿後20日
內向本院補提理由書（均須按他造當事人之人數附繕本）「切勿
逕送上級法院」。
中　　華　　民　　國　　111 　年　　6 　　月　　28　　日
 　　　　　　　　　　　　　　　　　 書記官　潘維欣　　
附件：　
臺灣橋頭地方檢察署檢察官聲請簡易判決處刑書
                                     110年度偵字第7416號
　　被　　　告　簡淑玲　女　36歲（民國00年0月00日生）
　　　　　　　　　　　　住高雄市○○區○○00號
　　　　　　　　　　　　居高雄市○○區○○街00○0號
　　　　　　　　　　　　國民身分證統一編號：Z000000000號
上列被告因傷害案件，業經偵查終結，認為宜聲請以簡易判決處
刑，茲將犯罪事實及證據並所犯法條分敘如下：　
　　　　犯罪事實
一、簡淑玲於民國110年3月23日7時25分許，在高雄市○○區○○路0
    段00號吃擱來檳榔攤內，因債務糾紛與吳雲靖發生口角爭執
    ，竟基於傷害人身體之犯意，持計算機丟擲吳雲靖之頭部，
    致吳雲靖因而受有左前額、右手背挫擦傷之傷害。
二、案經吳雲靖訴由高雄市政府警察局旗山分局報告偵辦。
　　　　證據並所犯法條
一、證據清單：
  ⑴被告簡淑玲於警詢時之供述。
  ⑵告訴人吳雲靖於警詢之指述。
  ⑶證人吳志宏於警詢之證述。
  ⑷旗山醫院診斷證明書、監視器錄影光碟及影像翻拍照片等。
二、核被告所為，係犯刑法第277條第1項之傷害罪嫌。
三、依刑事訴訟法第451條第1項聲請逕以簡易判決處刑。
　　此　　致
臺灣橋頭地方法院
中　　華　　民　　國　 110　　年　　7 　　月　　22　　日
　　　　　　　　　　　　檢  察  官    呂建興
本件正本證明與原本無異
中　　華　　民　　國　 110　　年　　8 　　月　　2 　　日
                        書  記  官    
附錄本案所犯法條全文
中華民國刑法第277條
傷害人之身體或健康者，處 5 年以下有期徒刑、拘役或 50 萬
元以下罰金。
犯前項之罪，因而致人於死者，處無期徒刑或 7 年以上有期徒
刑；致重傷者，處 3 年以上 10 年以下有期徒刑。

本件係依刑事訴訟法簡易程序辦理，法院簡易庭得不傳喚被告、
輔佐人、告訴人、告發人等出庭即以簡易判決處刑; 被告、被害
人、告訴人等對告訴乃論案件如已達成民事和解而要撤回告訴或
對非告訴乃論案件認有受傳喚到庭陳述意見之必要時，請即另以
書狀向簡易法庭陳述或請求傳訊。